# 减资的业务处理

提问人：lingsu 时间：2011-07-14 12:31:58
陈斑竹，请教一个有关减资的业务处理。某家公司现在 3 家股东退股，所持股份是 130 万元，原股本为 1430 万，现退后为 1300 万元。
退股时评估的净资产为13130847.81元（每股0.92元）。账务处理以下两个哪个正确： 1 、借：实收资本 1300000 贷：
银行存款 1196000 资本公积104000 2、借：实收资本 1300000 贷：银行存款 1196000 未分配利润104000 陈老师，现在是公司减资了，净资产减少。原来 1 元的股份现在只有0.92了，那在退时产生的差额应该怎么处理？谢谢

回答人：chenyiwei
股东退股（减资）属于公司与股东之间发生的权益性交易，所减少的实收资本和所支付的退股款之间的差额调整资本公积。

提问人：husheng23 时间：2013-02-01 17:38:56
请教陈版，无资本公积或资本公积不够冲，是不是要冲未分配利润和盈余公积。盈余公积的法定用途没有这一项呀。如何处理？

回答人：chenyiwei
可以依次冲减资本公积、盈余公积、未分配利润。这在 37 号金融工具列报准则的应用指南中有明确规定。